臺灣高雄地方法院刑事判決　　　　　 99年度交簡上字第266號
上　訴　人
即 公訴 人　臺灣高雄地方法院檢察署檢察官
被　　　告　劉芳榮
上列上訴人因被告過失傷害案件，不服本院中華民國99年9 月30
日99年度審交簡字第2110號刑事簡易判決（檢察官聲請簡易判決
處刑案號：99年度偵字第7921號），提起上訴，本院第二審合議
庭判決如下︰
    主  文
上訴駁回。
    事  實
一、劉芳榮於民國98年8 月6 日下午5 時30分許，駕駛車牌號碼
    Y9-7789 號自用小客車，沿高雄市三民區○○○路由東往西
    方向行駛，行經上開路段與明誠一路366 巷路口時，其行進
    方向之燈號甫由紅燈轉為綠燈而起步前進，其本應注意車前
    狀況，而依當時天氣陰、日間自然光線、視距良好、路面柏
    油乾燥、無缺陷或障礙物，並無不能注意之情事，竟疏未注
    意及此，適有周黃荔枝所騎乘車牌號碼ZGA-201 號輕型機車
    ，沿明誠一路366 巷由北向南搶黃燈欲穿越明誠一路口，劉
    芳榮因而不慎與之發生碰撞，致周黃荔枝人車倒地，並受有
    右肩近端肱骨骨折、左膝近端脛骨粉碎性骨折等傷害。劉芳
    榮於偵查犯罪之警察機關尚未知肇事人為何人時，主動向到
    場處理之員警坦承肇事，自首而願意接受裁判。
二、案經周黃荔枝訴由高雄市政府警察局三民第二分局移送臺灣
    高雄地方法院檢察署檢察官偵查後聲請簡易判決處刑。
    理  由
壹、證據能力部分：
    被告以外之人於審判外之言詞或書面陳述，除法律有規定者
    外，不得作為證據；被告以外之人於審判外之陳述，雖不符
    刑事訴訟法第159 條之1 至之4 之規定，然經當事人於審判
    程序同意作為證據，法院審酌該言詞陳述或書面陳述作成時
    之情況，認為適當者，亦得為證據；刑事訴訟法第159 條第
    1 項、第159 條之5 第1 項分別定有明文。本判決認定事實
    所引用之證據資料，除原已符合刑事訴訟法第159 條之1 至
    第159 條之4 ，及法律另有規定等傳聞法則例外規定得作為
    證據以外，本判決認定事實所引用之證據資料，均非公務員
    違背法定程序所取得，且上訴人、被告於本院均同意作為認
    定事實之證據（見院二卷第40頁反面），復審酌各該言詞或
    書面陳述作成時之情況，並無違法不當，適於作為證據，因
    認均具證據能力。
貳、實體部分：
一、上開事實，業據被告劉芳榮於警、偵訊及本院審理中均坦承
    不諱，核與告訴人周黃荔枝之指訴情節相符，並有道路交通
    事故現場圖、道路交通事故調查報告表（一）（二）各1 份
    、高雄市政府警察局交通大隊交通事故談話紀錄表2 份、現
    場暨車損照片14張、高雄榮民總醫院診斷證明書1 份、健仁
    醫院診斷證明書1 份在卷可佐（見警卷第8 至14、16至20、
    25、28頁）。按汽車行駛時，駕駛人應注意車前狀況，並隨
    時採取必要之安全措施，道路交通安全規則第94條第3 項訂
    有明文。本件被告考領有普通大貨車駕駛執照，有證號查詢
    汽車駕駛人查詢結果1 紙在卷可證（見院一卷第36頁），對
    於前開規定應知之甚詳。又依當時天候陰、日間自然光線、
    柏油路面乾燥、無缺陷、無障礙物、視距良好，並無不能注
    意之情形，竟疏未注意車前狀況，因而肇致本件車禍，其駕
    駛行為自有過失，且與告訴人所受如事實欄所示之傷害，其
    間具相當因果關係。綜上，本件事證已臻明確，被告犯行堪
    以認定，應予依法論科。
二、核被告劉芳榮所為，係犯刑法第284 條第1 項前段之過失傷
    害罪。被告於肇事後，於前來處理之警員尚不知何人犯罪前
    ，主動坦承其為肇事者，有高雄市○○○○○道路交通事故
    肇事人自首情形紀錄表1 份在卷可憑（見院一卷第34頁），
    堪認符合自首之要件，爰依刑法第62條前段規定，減輕其刑
    。
三、原審以被告所犯過失傷害犯行，事證明確，適用刑法第284
    條第1 項前段、第62條前段、第41條第1 項前段，刑法施行
    法第1 條之1 之規定，並審酌被告起步前進時疏未注意車前
    狀況，因而肇生本件車禍事故，致告訴人周黃荔枝受有上開
    之傷害，所為誠屬不該，惟念其坦承犯行，且雖未與告訴人
    達成和解，然係因兩造對和解金額仍有歧異，並非被告拒不
    賠償，兼衡告訴人係無照駕駛及其所受傷勢等一切情狀，量
    處被告有期徒刑2 月，並諭知如易科罰金，以新臺幣1,000
    元折算1 日。經核原審認事用法並無違誤，量刑亦稱妥適，
    應予維持。檢察官循告訴人周黃荔枝聲請上訴意旨略以：原
    審未說明不採告訴人證言，採認被告供述欠缺證據證明其真
    實性，且未說明事實認定告訴人搶黃燈穿越明誠一路之依據
    ，而指摘原判決不當等語。惟查：
(一)本件原審認定被告前揭犯罪事實，係以告訴人之指訴，以及
    道路交通事故現場圖、道路交通事故調查報告表（一）（二
    ）各1 份、高雄市政府警察局交通大隊交通事故談話紀錄表
    2 份、現場暨車損照片14 張 、高雄榮民總醫院診斷證明書
    1 份、健仁醫院診斷證明書1 份，業如前述，在參酌卷內上
    開證據而相互比對下，始採認被告之自白，並無不當。
(二)再就原審認定告訴人，沿明誠一路366 巷口搶黃燈穿越明誠
    一路乙節，證人即現場處理員警楊振奇於本院審理時具結證
    稱：於當場談話紀錄表內，告訴人親口在榮總醫院跟伊陳述
    ：她到路口時，號誌轉換成黃燈，在醫院時她受傷，無法親
    自簽名，她先生趕到醫院時，有向她再次確認，就幫她簽名
    等語明確（見院二卷第84頁反面），核與楊振奇訪談告訴人
    周黃荔枝時記載：「當時我自366 巷駛出時，北向南是綠燈
    ，至路口內時號誌轉換成黃燈」等語明確，且自告訴人於明
    誠一路366 巷口停車線至二車擦撞點，即在被告明誠一路東
    向西內側快車道正前方行人徒步線上，顯示告訴人機車係由
    北向南欲左轉（向東）明誠一路，此有高雄市政府警察局交
    通大隊98年8 月6 日18時28分周然珠代簽之交通事故談話紀
    錄表、道路交通事故現場圖各1 份及現場暨車損照片14張（
    見警卷第9 、16、20頁），互核相符，是告訴人有於案發當
    日沿明誠一路366 巷由北向南搶黃燈欲穿越明誠一路口左轉
    乙情，足堪採信。從而，告訴人就此部分之指訴，即無可採
    。
(三)綜上所述，本件上訴人循告訴人之請求上訴意旨，指摘原審
    判決不當，為無理由，應予駁回。
據上論斷，應依刑事訴訟法第455 條之1 第1 項、第3 項、第36
8 條，判決如主文。
本案經檢察官盧葆清到庭執行職務。
中    華    民    國    100    年    2    月    16    日
                  刑事第五庭    審判長法  官  李昆南
                                      法  官  陳盈吉
                                      法  官  劉美香
以上正本證明與原本無異。
不得上訴。
中    華    民    國   100    年    2     月    16    日
                                      書記官  陳仙宜
附錄本案論罪科刑法條：
刑法第284條第1 項
因過失傷害人者，處6月以下有期徒刑、拘役或5百元以下罰金。
致重傷者，處1年以下有期徒刑、拘役或5百元下罰金。